# 企业所得税率变动对其他综合收益的影响

提问人：yangjiegeng 时间：2019-04-20 01:41:02
陈老师，您好：
A 公司本年被认定为高新技术企业，企业所得税率由 25% 变更为 15%，对所得税费有影响，需要追溯调整当期所得税和递延所得税费吗？该公司有投资性房地产，对转入日仅其他综合收益和递延所得税负债有影响吗，需要追溯调整吗？ 非常感谢

回答人：chenyiwei
如果能够合理预期本企业将在可预见的未来一直享受高新技术企业优惠税率，则应对期末各项递延所得税资产、负债按变化后的预计转回时适用税率进行调整，调整金额视情况计入当期的“所得税费用——递延所得税费用”就或者其他综合收益。但对前期比较数据不应追溯调整。